【裁判字號】    99,訴,2204
【裁判日期】    991222
【裁判案由】    毒品危害防制條例
【裁判全文】
臺灣板橋地方法院刑事判決              99年度訴字第2204號
公  訴  人  臺灣板橋地方法院檢察署檢察官
被      告  李清源
上列被告因違反毒品危害防制條例案件，經檢察官提起公訴（99
年度毒偵字第4338號) ，被告於本院準備程序中就被訴事實為有
罪之陳述，經本院合議庭裁定由受命法官獨任進行簡式審判程序
，判決如下：
    主  文
李清源施用第一級毒品，累犯，處有期徒刑捌月。扣案之第一級
毒品海洛因壹包( 驗餘淨重零點壹陸零公克) 沒收銷燬；包裝
上開海洛因之外包裝袋壹只及扣案之注射針筒壹支均沒收。
    事  實
一、李清源前因施用毒品案件，經臺灣彰化地方法院以89年度
    毒聲字第2891號裁定送觀察、勒戒後，認有繼續施用毒品之
    傾向，再經同法院以90年度毒聲字第752 號裁定令入戒治處
    所施以強制戒治，於民國90年10月29日停止戒治付保護管束
    ，而於91年2 月20日保護管束期滿未經撤銷，視為執行完畢
    ，並由同法院檢察署檢察官以91年度戒毒偵字第199 、200
    、201 、202 、203 號為不起訴處分確定。又因偽造文書
    案件，經同法院以90年度易字第732 號判處有期徒刑1 年2
    月確定；及因贓物案件，先後經同法院以90年度員簡字第34
    3 號、90年度訴字第630 號分別判處有期徒刑3 月、2 年6
    月確定。上開三罪嗣經同法院以91年度聲字1459號裁定定其
    應執行刑為有期徒刑3 年9 月確定，於95年1 月9 日縮短刑
    期假釋出監，假釋期間付保護管束( 上開三罪嗣並經本院96
    年度聲減字第1263號裁定減刑及定其應執行刑為有期徒刑1
    年9 月) 。惟李清源於保護管束期間內，即95年間，另因
    施用毒品案件，經臺灣高等法院臺中分院以96年度上訴字第
    98號判處10月、5 月，經減刑後，定應執行刑為有期徒刑6
    月確定；及因竊盜、毀損等案件，經本院以96年度易字1560
    號分別判處有期徒刑8 月、7 月、3 月、2 月，經減刑後，
    定應執行刑為有期徒刑8 月確定；再因犯搶奪、違反槍砲彈
    藥刀械管制條例案件，先後經本院以96年度訴字第441 號判
    決判處有期徒刑7 月，及以96年度訴字第2087號判處有期徒
    刑9 月、7 月，併科罰金新臺幣3,000 元確定，上開搶奪、
    違反槍砲彈藥刀械管制條例2 案件，先經本院以96年度聲減
    字第1263號裁定分別減刑後，嗣再經本院以96年度聲字第28
    87號就上開4 案件裁定定其應執行刑為有期徒刑2 年確定。
    再因施用毒品案件，經本院以96年度訴字3468號判處有期
    徒刑8 月、8 月，經減刑後，定應執行刑為有期徒刑7 月確
    定。上開假釋亦經撤銷( 應執行殘刑有期徒刑1 年3 月4日)
    ，並與部分之應執行刑有期徒刑2 年及部分之應執行刑
    有期徒刑7 月接續執行，甫於98年9 月30日縮短刑期執行完
    畢。
二、詎李清源仍不知悔改，復基於施用第一級毒品海洛因之犯意
    ，於99年5 月17日16時30分許為警採集尿液前回溯26小時內
    之某時，在99年5 月16日下午4 時許，在臺北縣板橋市華江
    橋下某車內，以將海洛因置入針筒內加水稀釋後注射之方式
    ，施用海洛因1 次( 起訴書略載施用之時間、地點及方式部
    分均應予以補充) 。嗣於翌日15時30分許，在臺北縣三重市
    ○○路與重陽路口，因行跡可疑為警盤查，李清源在員警尚
    未發覺其有何犯罪情形之際，即向員警自承其施用、持有毒
    品行為，並主動交出所持有之第一級毒品海洛因1 小包（驗
    餘淨重0.3160公克）及注射針筒1 支予員警扣案，始查悉前
    情。
三、案經臺北縣政府警察局三重分局移送臺灣板橋地方法院檢察
    署檢察官偵查後提起公訴。
    理  由
一、程序方面：按除被告所犯為死刑、無期徒刑、最輕本刑為3
    年以上有期徒刑之罪或高等法院管轄第一審案件者外，於第
    一次審判期日前之準備程序進行中，被告先就被訴事實為有
    罪之陳述時，審判長得告知被告簡式審判程序之旨，並聽取
    當事人、代理人、辯護人及輔佐人之意見後，裁定進行簡式
    審判程序，刑事訴訟法第273 條之1 第1 項定有明文。經核
    ，本件被告李清源所犯係死刑、無期徒刑、最輕本刑為3 年
    以上有期徒刑以外之罪，其於準備程序中就被訴事實為有罪
    之陳述，經法官告知簡式審判程序之旨，並聽取公訴人、被
    告之意見後，本院爰依首揭規定，合議裁定由受命法官獨任
    進行簡式審判程序，合先敘明。
二、經查，上揭事實，迭據被告於警詢、本院準備程序及審理時
    坦承不諱，而被告於前揭時、地經警查獲後，為警所採尿液
    經送臺灣檢驗科技股份有限公司檢驗結果，發現確有嗎啡、
    可待因陽性反應，有該公司99年6 月8 日濫用藥物檢驗報告
    、臺北縣政府警察局三重分局查獲毒品案件被移送者姓名、
    代碼對照表各1 紙在卷可憑。此外，扣案之白色粉末1 包經
    送驗結果，確含有海洛因成份，驗餘淨重0.3160號公克，亦
    有交通部民用航空局航空醫務中心99年5 月25日航藥鑑字第
    0993630 號毒品鑑定書乙份附卷足佐，並有注射針筒1 支扣
    案足佐，堪認被告前開自白應與事實相符，應屬信實。又被
    告前因施用毒品案件，經臺灣彰化地方法院以89年度毒聲字
    第2891號裁定送觀察、勒戒後，認有繼續施用毒品之傾向，
    再經同法院以90年度毒聲字第752 號裁定令入戒治處所施以
    強制戒治，於90年10月29日停止戒治付保護管束，而於91
    年2 月20日保護管束期滿未經撤銷，視為執行完畢，並由同
    法院檢察署檢察官以91年度戒毒偵字第199 、200 、201 、
    202 、203 號為不起訴處分確定後，仍於前揭觀察、勒戒及
    強制戒治執行完畢後5 年內，反覆再犯如事實欄一之編號
    、所載之施用毒品犯行，有臺灣高等法院被告前案紀錄表
    附卷可憑，顯見其再犯率甚高，原實施觀察、勒戒或強制戒
    治，已無法收其實效，即應直接依該條例第10條處罰（最高
    法院97年度第5 次刑事庭會議決議、98年度台非字第12號、
    第56號判決意旨參照）。綜上所述，本件罪證明確，被告犯
    行洵堪認定，應予依法論科。
三、查海洛因係毒品危害防制條例第2 條第2 項第1 款所規定之
    第一級毒品，故核被告所為，係犯該條例第10條第1 項之施
    用第一級毒品罪。其施用前持有海洛因之低度行為，應為施
    用之高度行為所吸收，不另論罪。被告前有如事實欄所載之
    論罪科刑執行情形，有臺灣高等法院被告前案紀錄表附卷可
    憑，其於受徒刑執行完畢後5 年內，故意再犯本件有期徒刑
    以上之罪，為累犯，應依刑法第47條第1 項加重其刑。又被
    告係於道路上偶遭員警認行跡可疑而上前盤查時，自行將其
    所持有之海洛因1 包及注射針筒1 支交予警員扣案，並供陳
    施用毒品之事實，業據被告於警詢、本院審理時供明在卷，
    並有臺北縣政府警察局三重分局搜索扣押筆錄、扣押物品目
    錄表各乙份附卷可憑。是以被告於員警僅單純認其行跡可疑
    ，尚未發覺其有何犯罪情形而上前盤查之際，即向員警自承
    其施用、持有毒品行為，並主動交出所持有之毒品，足認被
    告係對於未發覺之犯罪為自首而受裁判，符合自首之要件，
    爰依刑法第62條前段之規定，減輕其刑，並依法先加後減之
    。爰審酌被告前經觀察、勒戒及強制戒治後，仍未能戒斷其
    施用毒品之惡習，惟其犯後坦承其過，態度良好，核施用毒
    品屬於自殘行為，犯罪手段尚屬輕微，及其犯罪動機、目的
    、生活狀況、智識程度、所生危害等一切情狀，量處如主文
    所示之刑，以資懲儆。又扣案之第一級毒品海洛因( 驗餘淨
    重0.3160公克) ，不問屬於犯人與否，均應依毒品危害防制
    條例第18條第1 項前段規定，沒收銷燬。至扣案之包裝上開
    海洛因之外包裝袋1 只( 僅係用於包裹海洛因，防其裸露、
    潮濕，便於攜帶持有，並非不可分離) ，及扣案之注射針筒
    1 支，均係被告所有供其施用毒品所用及預備之物，業據其
    供明在卷，爰皆依刑法第38條第1 項第2 款之規定宣告沒收
    之。
據上論斷，應依刑事訴訟法第273 條之1 第1 項、第299 條第1
項前段，毒品危害防制條例第10條第1 項、第18條第1 項前段，
刑法第11條前段、第47條第1 項、第62條前段、第38條第1 項第
2款，判決如主文。
本案經檢察官洪國朝到庭執行職務。
中    華    民    國    99    年    12    月    22    日
                  刑事第十四庭   法  官   陳昭筠
以上正本證明與原本無異。
如不服本判決應於送達後10日內向本院提出上訴狀。
                                 書記官   黃文儀
中    華    民    國    99    年    12    月    23    日
附錄本案論罪科刑法條全文：
毒品危害防制條例第10條
施用第一級毒品者，處六月以上五年以下有期徒刑。
施用第二級毒品者，處三年以下有期徒刑。

司法院資訊處製作；財團法人民間司法改革基金會備份。
